【裁判字號】    90,易,559
【裁判日期】    900817
【裁判案由】    竊盜等
【裁判全文】
臺灣板橋地方法院刑事判決                            九十年度易字第五五九號
    公  訴  人  臺灣板橋地方法院檢察署檢察官
    被      告  己○○
                乙○○
右列被告因竊盜等案件，經檢察官提起公訴（八十九年度偵字第一八二○六號），本
院判決如左：
    主  文
己○○毀越門扇而竊盜，累犯，處有期徒刑捌月。
乙○○無罪。
    事  實
一、己○○前因違反麻醉藥品管理條例案件，經本院以八十六年度易字第三五三七號
    判處有期徒刑六月確定，甫於民國八十七年三月十一日以易科罰金執行完畢。其
    意圖為自己不法所有，於八十九年八月三十一日上午十時三十分許，以破壞大門
    門鎖之方式，侵入壬○○位於臺北縣新莊市○○街五號二樓之住處（侵入住宅及
    毀損部分未經告訴），竊取屋內屬壬○○所有之多媒體ＤＶＤ光碟機乙部、行動
    電話手機乙支（MOTOROLA牌V2188機型，序號：00000000000000
    0，起訴書誤載序號為00000000000000）及其內通話卡乙張（門
    號為0000000000，序號為0000000000000）、現金新臺
    幣（下同）一千五百元等物。得手後，當日即將上開行動電話插入向乙○○借得
    門號為0000000000號之電話卡使用，並將所取出壬○○所有0000
    000000號電話卡丟棄在乙○○住處，其後又於同年九月四日起，再換插自
    己所有門號為0000000000號電話卡繼續使用（起訴書誤載為0000
    000000）。嗣於同年九月二十二日下午二十時許，經警依上開失竊之行動
    電話序號，向遠傳電信股份有限公司（下稱遠傳公司）查詢雙向通聯紀錄，查獲
    上情，並由乙○○主動交付己○○所丟棄之壬○○失竊通話卡乙張。
二、案經臺北縣警察局新莊分局報告臺灣板橋地方法院檢察署檢察官偵查起訴。
    理  由
壹、己○○有罪部分：
一、訊之被告己○○矢口否認有何竊盜犯行，並辯以曾送給被告乙○○乙支MOTOROLA
    牌CD928機型之行動電話乙具，從未用過MOTOROLA牌V2188機型之行動電話，而0
    000000000號電話卡放在家中很少使用，且伊僅曾向被告乙○○借用其
    電話卡打了三通電話便立即交還云云。經查：
  (一)被害人壬○○位於臺北縣新莊市○○街五號二樓之住處，於八十九年八月三十一
    日上午十時三十分許，遭人以破壞大門門鎖之方式侵入，並失竊竊屋內屬壬○○
    所有之多媒體ＤＶＤ光碟機乙部、行動電話手機乙支（MOTOROLA牌V2188機型，
    序號：00000000000000六）及其內通話卡乙張（門號為0000
    000000，序號為0000000000000）、現金一千五百元等物，
    而其後被告乙○○於八十九年九月二十四日主動前往警局交付上開遭竊之電話卡
    予警察等情，此據被害人壬○○指訴詳確（參八十九年八月三十一日報案時製作
    之警訊筆錄及本院訊問筆錄），並經被告乙○○供明在卷，復有贓物認領保管單
    乙紙可資佐證，堪信屬實。又門號0000000000號之電話卡係甲○○所
    申請並交由其父即被告乙○○使用，而門號0000000000號電話卡則為
    被告己○○所購買之儲值通話卡，此亦經證人甲○○及被告二人均供述明確在卷
    ，並有遠傳公司用戶查詢資料附卷可稽。
  (二)經警向遠傳公司調閱上開遭竊序號為00000000000000六之行動通
    聯紀錄顯示，該具行動電話於八十九年八月三十一日十四時二十六分許開始，即
    插入上開甲○○所申請之0000000000號之電話卡持續使用，至同年九
    月四日八時五十三分許始改插用被告己○○所有之0000000000號電話
    卡，此有遠傳公司雙向通話明細表在卷足據（因行動電話序號最末碼係為備用，
    而遠傳公司通聯系統均設定為○，故以行動電話調閱通聯紀錄，其最末碼在該公
    司系統皆為○，參卷附該公司九十年五月十八日遠傳九十客發字第五○六二一號
    函）。再經本院依上開通話明細表內容及中華電信股份有限公司臺灣北區電信分
    公司板橋營運處、桃園營運處及臺灣大哥大股份有限公司等單位函覆之用戶資料
    調查，該遭竊行動電話於八十九年八月三十一日下午第一、四通係由辛○○所有
    門號0000000000電話撥入及撥出，第二、三通係由戊○○所有門號0
    000000000電話撥入及撥出，第五通則係於當日十七時五十七分許撥出
    至庚○○○所有之（○二）00000000電話，且上開各通話均係由位於臺
    北縣新莊市○○路五四○之一號八樓之行動電話基地臺接收訊號而通信，其中辛○○經本院多次傳喚未到庭，戊○○則到庭陳稱不記得有撥打此等電話，亦不認
    識被告己○○及乙○○或證人甲○○等人（參本院九十年六月十三日訊問筆錄）
    ，而證人庚○○○則證承被告確會撥打至上開（○二）00000000電話與
    家中聯絡等語（參本院九十年六月十三日訊問筆錄）。此後至八十九年九月四日
    上午八時更換電話卡時止，該遭竊手機使用0000000000號之電話卡共
    撥打三十七次，其中多次撥打被告之母庚○○○所有之（○二）0000000
    0號電話、被告己○○金女友林淑玲之父丙○○所有之0000000000號
    電話，及林淑玲之妹丁○○家中由丁○○之夫蔡景洲申請之（○二）00000
    000號電話；另該遭竊行動電話在八十九年九月四日換插被告自己所有之00
    00000000號電話卡後，仍持續撥打庚○○○、蔡景洲所有之上開電話多
    次，而該行動電話在此期間內之通話大多數均係由被告位於臺北縣新莊市○○路
    五七九巷十二號五樓住處附近之基地臺（即位於臺北縣新莊市○○路五四○之一
    號八樓之行動電話基地臺）接收訊號，此有上開遠傳公司通話明細表可憑，並經
    證人庚○○○、丙○○、蔡景洲及丁○○到庭證述在卷。是自上開行動電話失竊
    當日即八十九年八月三十一日下午以後，不論係插用0000000000號之
    電話卡或0000000000號之電話卡，其通話對象均包括被告己○○之母
    、其女友其女友之父親及妹妹等人，而其通話大部分均由被告己○○住處附近之
    基地臺接收訊號，足堪該行動電話自失竊後均由被告己○○使用。
  (三)被告己○○向被告乙○○借用0000000000號之電話卡未歸還，並丟棄
    壬○○所有之000000000號電話卡在其住處等情，業據被告乙○○供明
    在卷，並有被害人壬○○出具之贓物認領保管單可參。被告郭祥雖矢口否認有借
    用該電話卡情事，然依上述遭竊電話之使用紀錄觀之，在八十九年八月三十一日
    至八十九年九月三日插用0000000000號之電話卡之期間，其通話對象
    包括被告己○○之母、其女友之父親及妹妹，堪認應係由被告己○○自己使用，
    是其所辯顯非實在，應以被告乙○○所言較為可採。
  (四)被告在偵查中先辯稱該0000000000號電話卡雖為其所有，但因無行動
    電話，故從未使用云云，然經檢察官質問何以會有通話錄之資料時，被告又改稱
    係孫進興拿去用的，伊至母親接到電話帳單後才知被孫進興拿去使用，嗣在本院
    審理中又變稱該電話卡放在家中很少使用云云。是其就該電話卡之使用情形，前
    後所言出入甚鉅，復又無法提出孫進興之年籍資料，無從傳訊以為查考，且依上
    開通話明細表所示，該0000000000號電話卡通話使用至少達百餘次之
    多，與其所稱很少使用之辯詞並不相符，再經本院依職權函詢結果，該門號電話
    卡係儲值式之易付卡，並無帳單，此有遠傳公司九十年四月二十七日遠傳九十客
    發字第五○五六一號函可稽，尤見被告所為上開置辯顯非實在，不足採信。
  (五)被告己○○既執有遭竊之行動電話，本即有行竊重嫌，且雖本件除電話卡外，並
    未扣獲被害人失竊之其他物品，然該失竊行動電話遭竊後四小時即由被告己○○
    接通並持續使用，已如前述，茍係他人行竊，似難在如此短之時間內轉售他人並
    以其他之電話卡接通使用，復參酌被告己○○尚將被害人原插在行動電話內之電
    話卡丟棄在被告乙○○家中，及其在到案後所供反覆不一並與事實不符，顯有隱
    蔽之圖等情況綜合判斷，本院認侵入被害人壬○○住處行竊之人即為被告己○○
    無訛。綜上所述，本件事證明確，被告己○○犯行堪予認定。
二、核被告己○○所為，係犯刑法第三百二十一條第一項第二款毀越門扇而竊盜罪。
    又其前因違反麻醉藥品管理條例案件，經本院以八十六年度易字第三五三七號判
    處有期徒刑六月確定，甫於八十七年三月十一日以易科罰金執行完畢，此有臺灣
    高等法院檢察署刑案紀錄簡覆表附卷足參，其於五年以內再犯本件最重本刑為有
    期徒刑以上之罪，為累犯，應依刑法第四十七條之規定加重其刑。爰審酌被告有
    多次犯罪前科，素行非佳，所使用行竊之方式、竊得物品之價值、造成被害人之
    損害及犯罪後之態度等一切情狀，量處如主文所示之刑，以示儆懲。
貳、被告乙○○無罪部分：
一、公訴意旨略以：被告乙○○明知之上開手機及原插於其內之通話卡係己○○所竊
    得之贓物，竟於八十九年八月三十一日下午，在臺北縣某不詳處所，經己○○之
    交付而收受之，並將通話卡抽出，插入以其女兒甲○○名義申請之000000
    0000號通話卡使用約三日，認被告乙○○涉犯刑法第三百四十九條第一項之
    收受贓物罪。
二、按犯罪事實應依證據認定之，無證據不得推定其犯罪事實；又不能證明被告犯罪
    者，應諭知無罪之判決，刑事訴訟法第一百五十四條、第三百零一條第一項分別
    定有明文。又犯罪事實之認定，應憑真實之證據，倘證據是否真實尚欠明確，自
    難以擬制推測之方法，為其判斷之基礎，最高法院著有五十三年臺上字第六五六
    號判例可循。且刑事訴訟上證明之資料，無論其為直接或間接證據，均須達於通
    常一般之人均不致有所懷疑，而得確信其為真實之程度，始得據為有罪之認定，
    若其關於被告是否犯罪之證明未能達此程度，而有合理懷疑之存在，致使無從形
    成有罪之確信，根據「罪證有疑，利於被告」之證據法則，即不得遽為不利被告
    之認定，亦有最高法院七十六年度臺上字第四九八六號判例可資參照。
三、公訴人認被告乙○○涉有上開犯行，無非係以被告乙○○自承被告己○○放兩張
    不明之電話卡在其住處，其既知該等電話卡來路不明，仍予收受，並交換行動電
    話及通話卡使用或持有，顯有收受贓物犯行等，為其論據。訊之被告乙○○則堅
    詞否認有何收受贓物之犯行，辯以係被告己○○向其借用0000000000
    號之電話卡未歸還，並丟棄壬○○所有之000000000號電話卡丟棄在其
    住處等語。經查：上開遭竊之行動電話自八十九年八月三十一日遭竊後四小時，
    即由被告己○○插用0000000000號及0000000000號持續使
    用等情，已如前述，與被告乙○○所辯之情形相符。雖其中自八十九年八月三十
    一日至同年九月三日係插用甲○○所申請交由被告乙○○使用之0000000
    000號電話卡，然其話對象包括被告己○○之親友多次，且此期間內之通話復
    大部分係經由被告己○○住處附近之行動電話基地臺接收訊號，自難單由使用該
    電話卡之事實而遽該認遭竊之行動電話係被告乙○○所使用。且被告於警在八十
    九年九月二十三日至其住處查訪未遇後，經家人告知而於次日自行至臺北縣警察
    局新莊分局到案說明，並主動交付被告己○○留置在其住處之不明電話卡二張，
    經被害人壬○○指認後確認其中之一即為其所失竊之物等情，此有被告乙○○及
    被害人壬○○之供述在卷可憑，是其似無隱蔽之舉，堪信其所為前開置辯應與事
    實相符。此外，復無其他積極事認可認被告有何犯行，依前開之說明，並基於罪
    疑唯輕之刑事訴訟基本原則，其犯罪行為尚屬不能證明，本院依法應為無之諭知
    。
據上論斷，應依刑事訴訟法第二百九十九條第一項前段、第三百零一條第一項、刑法
第三百二十一條第一項第二款、第四十七條，判決如主文。
中      華民      國      九十      年      八      月    十七    日
                                  臺灣板橋地方法院刑事第二庭
                                          法  官  楊  博  欽
右正本證明與原本無異。
如不服本判決，應於判決送達後十日內，向本院提出上訴狀。
                                          書記官  潘  文  賢
中      華      民      國      九十      年      八      月    十七    日
附錄本案論罪科刑法條全文：
中華民國刑法第三百二十一條
  犯竊盜罪而有左列情形之一者，處六月以上五年以下有期徒刑：
    一  於夜間侵入住宅或有人居住之建築物、船艦，或隱匿其內而犯之者。
    二  毀越門扇、牆垣或其他安全設備而犯之者。
    三  攜帶兇器而犯之者。
    四  結夥三人以上而犯之者。
    五  乘火災、水災或其他災害之際而犯之者。
    六  在車站或埠頭而犯之者。
  前項之未遂罰之。


司法院資訊處製作；財團法人民間司法改革基金會備份。
